臺灣臺南地方法院刑事判決
111年度訴字第349號
公  訴  人  臺灣臺南地方檢察署檢察官
被      告  郭若蓁


選任辯護人  李國禎律師(法扶律師)
            熊家興律師(法扶律師)
被      告  郭玟穎


選任辯護人  李季錦律師(法扶律師)
上列被告因違反毒品危害防制條例案件，經檢察官提起公訴（11
0年度偵字第757號、110年度偵字第12016號、110年度偵字第157
57號、110年度偵字第19044號），本院判決如下：
    主  文
郭若蓁犯如附表一、附表四「罪刑」欄所示之罪，各處如附表一
、附表四「罪刑」欄所示之刑。應執行有期徒刑柒年。扣案如附
表二編號1至5、9所示第一級及第二級毒品均沒收銷燬之；扣案
如附表二編號7、8、10、12、15所示之物均沒收之；未扣案販賣
毒品所得新臺幣捌萬柒仟元及不詳型號之IPHONE手機壹支均沒收
之，於全部或一部不能沒收或不宜執行沒收時，追徵其價額。
郭玟穎犯如附表一編號6至11「罪刑」欄所示之罪，各處如附表
一編號6至11「罪刑」欄所示之刑。又持有第三級毒品純質淨重
五公克以上，處有期徒刑捌月。應執行有期徒刑伍年拾月。扣案
如附表三編號3、7、8、10所示之物均沒收之。
    事  實
一、郭若蓁、郭玟穎明知甲基安非他命依成癮性、濫用性及對社
    會危害性之程度，業經列為毒品危害防制條例第2條第2項第
    2款所定之第二級毒品，依法不得持有、販賣；郭若蓁亦知
    悉海洛因為同條第1項第1款之第一級毒品，依法不得持有；
    4-甲基甲基卡西酮為同條第3款所列之第三級毒品，依法不
    得逾量持有，竟為下列犯行：
(一)郭若蓁於民國109年12月1日起至同年月中旬前，在其當時位
    於臺南市○○區○○路0段000巷00號10樓居所，多次向蔡阜均（
    涉嫌販賣第二級毒品罪嫌，另經檢察官提起公訴）購入第二
    級毒品甲基安非他命，並持有分裝後，竟基於販賣第二級毒
    品甲基安非他命牟利之犯意，先後於附表一編號1至5所示之
    時、地，以如附表一編號1至5所示之方式、價格及數量，販
    賣甲基安非他命與附表一編號1至5所示之購毒者。又與郭玟
    穎另基於販賣第二級毒品甲基安非他命牟利之犯意聯絡，於
    附表一編號6所示之時、地，以如附表一編號6所示之方式、
    價格及數量，販賣甲基安非他命與附表一編號6所示之購毒
    者（各次販賣之時間、地點、價格、數量、方式及所得均詳
    如附表一編號1至6所示）。
(二)郭若蓁另基於意圖販賣而持有第二級毒品甲基安非他命之犯
    意，於109年12月28日3時至4時許，在其上開居所，向蔡阜
    均約定以新臺幣(下同)245,000元購買第二級毒品甲基安非
    他命，並經蔡阜均交付甲基安非他命1包(即附表二編號1所
    示甲基安非他命)而收受持有之，擬伺機分裝販售不特定人
    以牟利。
(三)郭若蓁基於持有第一級毒品海洛因之犯意，於109年12月28
    日10時25分許前某時，向真實姓名、年籍不詳之成年人取得
    第一級毒品海洛因1大包，並自行將上開海洛因稀釋，分裝
    成粉末狀11小包(檢驗前淨重3.88公克，純質淨重2.13公克
    ，驗餘淨重3.87公克)、碎塊狀5小包(檢驗前淨重1.48公克
    ，純質淨重1.08公克，驗餘淨重1.46公克)，放置於小鐵盒
    中(即附表二編號9所示海洛因)。
(四)郭若蓁基於持有第三級毒品純質淨重5公克以上之犯意，於
    民國109年10月至11月間某時許，向真實姓名、年籍不詳之
    成年人，以不詳價格，購入含第三級毒品4-甲基甲基卡西酮
    成分之咖啡包18包（含包裝袋18只，驗前總純質淨重5.62公
    克，即附表二編號7至8所示4-甲基甲基卡西酮）而持有之。
(五)嗣經警於109年12月28日10時25分許，持本院核發之搜索票
    至郭若蓁之上開居所執行搜索，當場於房間內查獲附表二所
    示之物，因而查悉上情。
二、郭若蓁、郭玟穎明知甲基安非他命為第二級毒品，依法不得
    持有、販賣；郭玟穎亦知悉4-甲基甲基卡西酮為第三級毒品
    ，依法不得逾量持有，竟為下列犯行：
(一)郭若蓁、郭玟穎基於販賣第二級毒品甲基安非他命牟利之犯
    意聯絡，於附表一編號7至11所示之時、地，以如附表一編
    號7至11所示之方式、價格及數量，販賣甲基安非他命與附
    表一編號7至11所示之購毒者（各次販賣之時間、地點、價
    格、數量、方式及所得均詳如附表一編號7至11所示）。
(二)郭玟穎基於持有第三級毒品純質淨重5公克以上之犯意，於1
    10年某日，持有臺南市○○區○○路0段000巷00弄0號其房間內
    由不詳人士放置之含第三級毒品4-甲基甲基卡西酮成分之咖
    啡包30包（含包裝袋30只，驗前總純質淨重8.18公克，即附
    表三編號3）。
(三)嗣經警於110年7月25日，持本院核發之搜索票，前往臺南市
    ○○區○○路0段000巷00弄0號執行搜索，扣得如附表三所示之
    物，因而循線查悉上開二部分及一(一)部分之犯行。
三、案經臺南市政府警察局第四分局(下稱第四分局)報請臺灣臺
    南地方檢察署檢察官偵查起訴。
    理  由
一、本判決所引用被告以外之人於審判外之言詞或書面陳述，檢
    察官、被告郭若蓁、郭玟穎及其等辯護人於本院準備程序、
    審理中均表示同意作為證據使用，且迄至言詞辯論終結前均
    未聲明異議，本院審酌上開證據資料製作時之情況，尚無違
    法不當及證明力明顯過低之瑕疵，亦認為以之作為證據應屬
    適當，爰依刑事訴訟法第159條之5規定，認均有證據能力。
    另本判決引用之非供述證據，均依法定程序取得，經合法調
    查程序，與待證事實間復具相當關聯性，無不得為證據情形
    ，依刑事訴訟法第158條之4反面解釋，均有證據能力。
二、事實認定：
(一)上開犯罪事實，業據被告2人於警詢、偵查及本院準備程序
    、審理中均坦承不諱，並經附表一所示購毒者於警詢、偵查
    中(警二卷㈠〈卷宗簡稱對照詳附表五〉第125至133、117至121
    、173、177、183至191、259至260、265至268頁、警二卷㈡
    第5至11、17至18、24、26、105至111頁、偵五卷㈡第65至67
    、269至271頁)；證人即出售甲基安非他命與被告郭若蓁之
    蔡阜均於偵查中證述(偵一卷第238至243、265至267頁)明確
    ，另有本院搜索票、第四分局搜索扣押筆錄、扣押物品目錄
    表各2份、扣押物品照片68張、被告郭若蓁與蔡阜均及被告2
    人與附表一所示購毒者(除謝文騫外)之對話紀錄各1份、潘
    永輝台新銀行帳戶交易明細1份、監視器翻拍照片8張(警一
    卷第63至71、75至101、129至129、161頁、警二卷㈠第69至7
    5、79至98、145至147、159、189、207至209、217至219、2
    41、283、289至290頁、警二卷㈡第37、39、129至131、135
    至141頁)及附表二、三所示鑑定報告在卷可稽。此外，復有
    附表二、三所示與本案相關之扣案物可資佐證。
(二)被告郭若蓁復於警詢及本院準備程序中供稱：其販賣毒品獲
    利用以償還當鋪借款及補貼家用、本件販賣毒品所得均是交
    由其收受等語（見警二卷㈠第17頁、本院卷第178頁）；另衡
    以政府對毒品非法交易向來查禁森嚴，重罰而不寬貸，且甲
    基安非他命價格昂貴，取得不易，凡為販賣者，苟非有利可
    圖，焉有可能甘冒遭查緝法辦之風險而予以販賣之理，被告
    2人主觀上有從中牟利之營利意圖，應合於常理之判斷，可
    見被告2人主觀上基於獲取個人價差利益之營利意圖，與附
    表一所示購毒者進行各次交易。
(三)又公訴意旨雖認附表一編號2部分之犯行，購買毒品之金額
    為3,500元，然證人潘永輝於警詢均證稱該次交易係以3,000
    元向被告郭若蓁購買1.8公克之甲基安非他命等語(警二卷㈠
    第183至185頁)；偵訊中則結證稱：12月14日是交易3,000元
    ，我給她3,500元，是因為之前有欠她500元，我跟她是買3,
    000元之安非他命等語(偵五卷㈡第271頁)。佐以該證人與被
    告郭若蓁之LINE對話紀錄，潘永輝稱「你叫人來我家一趟我
    等一下拿3500給妳還妳500」、「我就說一半3000我拿3500
    給妳先還妳500這樣好還是不好」(警二卷㈠第217、219頁)，
    語意上確實表明給付之價金中500元是清償之前積欠被告郭
    若蓁之款項，足認證人潘永輝上開所述應可採信。是在別無
    其他證據足以補強被告郭若蓁所承認之該次交易金額達3,50
    0元之情況下，依罪疑有利被告原則，應認該次交易金額僅3
    ,000元，併此指明。
(四)綜合上述證據，足認被告2人上開自白與事實相符，本件事
    證明確，應依法論科。
三、論罪科刑：
(一)事實欄一(一)、(二)及二(一)部分：
　1.按甲基安非他命依成癮性、濫用性及對社會危害性之程度，
    已列為毒品危害防制條例第2條第2項第2款所定之第二級毒
    品，禁止非法持有、販賣。
　2.核被告郭若蓁就事實欄一(一)、二(一)即如附表一編號1至1
    1；被告郭玟穎就事實欄一(一)後段、二(一)即如附表一編
    號6至11所示販賣甲基安非他命之行為，均係犯毒品危害防
    制條例第4條第2項之販賣第二級毒品罪。被告2人各次販賣
    甲基安非他命前持有各該次所販賣之甲基安非他命之低度行
    為，分別為各該次販賣甲基安非他命之高度行為所吸收，均
    不另論罪。被告2人就附表一編號6至11所示犯行，有犯意聯
    絡，亦有行為之分擔，均應論以共同正犯。
　3.按行為人意圖營利而購入毒品，其主觀上雖認知係為銷售營
    利，客觀上並有購入毒品之行為，仍需對外銷售，始為販賣
    行為之具體實現。倘行為人尚未尋找買主前，即為警查獲，
    其既未對外銷售，亦無向外行銷之著手販賣行為，自難認已
    著手實行販賣毒品，應論以意圖販賣而持有毒品罪(最高法
    院109年度台上大字第4861號裁定意旨可資參照)。被告郭若
    蓁以販賣之意於109年12月28日3時至4時許購入附表二編號1
    所示甲基安非他命，尚未著手對外販售，即遭查獲，是核被
    告郭若蓁於犯罪事實一(二)所為，係犯毒品危害防制條例第
    5條第2項之意圖販賣而持有第二級毒品罪。
　4.另扣案如附表二編號2至5所示之甲基安非他命，係於109年1
    2月28日所扣得，而被告郭若蓁供稱上開毒品為向蔡阜均購
    入後販賣所剩餘者。參以被告郭若蓁確實在109年12月間有
    附表一編號1至6所示販賣甲基安非他命之犯行，其上開所陳
    尚屬合理。故公訴意旨另指陳「郭若蓁基於意圖販賣而持有
    第二級毒品甲基安非他命之犯意，於民國109年12月間之不
    詳期間，在其當時位於臺南市○○區○○路0段000巷00號10樓居
    所，多次以3萬元以上之價格，向蔡阜均（涉嫌販賣第二級
    毒品罪嫌，另提起公訴）購買重量一兩（37.5公克）以上之
    第二級毒品甲基安非他命，而非法持有之，並分裝後擬伺機
    販售不特定人以牟利。」部分，因未能特定被告郭若蓁購入
    時間，且卷內別無旁證，足資證明被告郭若蓁係在附表一編
    號1至6所示犯行後，另行基於意圖販賣而另行購入持有甲基
    安非他命，自應為有利於被告郭若蓁之認定，故其此部分意
    圖販賣而持有甲基安非他命之行為，應為如附表一編號1至6
    各次販賣之行為所吸收，不另論罪，公訴意旨認此部分應係
    與事實欄一(二)部分接續另行論以意圖販賣而持有第二級毒
    品罪，容有誤會。
(二)事實欄一(三)部分：按海洛因依其成癮性、濫用性及對社會
    危害性之程度，已依毒品危害防制條例第2條第2項第1款規
    定列為第一級毒品。核被告郭若蓁此部分所為(所持有海洛
    因未達純質淨重10公克)，係犯毒品危害防制條例第11條第1
    項之持有第一級毒品罪。
(三)事實欄一(四)、二(二)部分：按4-甲基甲基卡西酮係毒品危
    害防制條例第2條第2項第3款所列之第三級毒品。核被告郭
    若蓁就事實欄一(四)；被告郭玟穎就事實欄二(二)所為，均
    係犯毒品危害防制條例第11條第5項之持有第三級毒品純質
    淨重5公克以上罪。
(四)被告郭若蓁就如附表一及事實欄一(二)至(四)所示各次犯行
    ；被告郭玟穎就如附表一編號6至11、事實欄二(二)所示各
    次犯行，行為時、地則均可明顯區分，均屬各別起意之獨立
    的數行為，其等犯意有別、行為互殊，均應予分論併罰。
(五)刑之減輕部分：
　1.犯第四條至第八條、第十條或第十一條之罪，供出毒品來源
    ，因而查獲其他正犯或共犯者，減輕或免除其刑。犯第四條
    至第八條之罪於偵查及歷次審判中均自白者，減輕其刑，毒
    品危害防制條例第17條規定明確。又毒品危害防制條例第17
    條第項規定…旨在鼓勵毒品下游者具體供出其上游供應人，
    俾進一步擴大查緝績效，揪出其他正犯或共犯，以確實防制
    毒品泛濫或更為擴散。所謂「供出毒品來源，因而查獲」，
    係指被告翔實供出毒品來源之具體事證，因而使有偵查（或
    調查）犯罪職權之公務員知悉而對之發動偵查（或調查），
    並因而查獲者而言。而其中所言「查獲」，除指查獲該其他
    正犯或共犯外，並兼及被告所指其毒品來源其事。是倘該正
    犯或共犯已因另案被查獲，惟其被查獲之案情與被告供出毒
    品之來源無關，或有偵查（或調查）犯罪之公務員已有確切
    之證據，足以合理懷疑該被查獲之人為被告所供販賣毒品來
    源之人，即與上開規定不符，無其適用之餘地(最高法院103
    年度台上字第1382號刑事判決意旨參照)。
　2.被告郭若蓁就其所涉犯有關附表一編號1至6、事實欄一(二)
    部分犯行，供述毒品來源為蔡阜均，臺灣臺南地方檢察署檢
    察官因而查獲蔡阜均；另被告郭玟穎就附表一編號6部分，
    雖亦供稱毒品來源為蔡阜均，然當時已因被告郭若蓁之供述
    、匯款資料、通訊軟體查悉蔡阜均之犯行等情，有該地檢署
    111年4月25日函文1紙存卷可參(本院卷第157頁)。參酌被告
    郭玟穎於110年7月26日警詢時即供稱郭若蓁之毒品來源包括
    綽號「埔仔」(音譯，嗣後查明為蔡阜均)等語(警二卷㈠第49
    頁、偵五卷㈠第295頁)，均早於蔡阜均到案坦承有販賣毒品
    與郭若蓁前(110年12月，偵一卷第238頁)，且檢察官所述對
    話紀錄均係以暗語代稱毒品，而匯款之原因可能性多元，仍
    須參酌其他證據以確認郭若蓁供述之毒品來源真實與否，於
    此情況下，應可認被告郭玟穎上開證述仍有助於檢警掌握蔡
    阜均販賣毒品與郭若蓁之情事。故綜合上述，認被告郭若蓁
    就附表一編號1至6及事實欄一(二)、被告郭玟穎就附表一編
    號6部分，均合於毒品危害防制條例第17條第1項規定得以減
    輕其刑。又因被告2人上開供出之毒品來源而查獲部分，與
    被告2人其餘涉犯如附表一編號7至11所販賣之毒品來源及另
    外持有第一級、第三級毒品之犯行無關，其餘犯行自無從適
    用該項規定。
　3.被告郭若蓁就其所涉犯附表一、事實欄一(二)部分犯行；被
    告郭玟穎就其所涉犯附表一編號6至11部分，偵查及審理中
    均自白，均依毒品危害防制條例第17條第2項減輕其刑，並
    就附表一編號1至6、事實欄一(二)部分遞減之。
　4.刑法第59條部分：
　①被告郭玟穎之辯護人固另為其辯護稱：被告郭玟穎並無前科
    ，是因為母親即被告郭若蓁腳痛無法為毒品交易才認識這些
    吸毒者，他們都是找不到被告郭若蓁才找被告郭玟穎，犯罪
    所得都是交給被告郭若蓁，被告郭玟穎並未獲得利益，其為
    上開犯行顯可憫恕，科以最低刑仍顯過重，請依刑法第59條
    再酌減其刑等語。
　②被告郭玟穎因其所涉犯附表一編號6至11部分均符合毒品危害
    防制條例第17條第2項規定；另附表一編號6部分符合同條第
    1項規定，經本院依法減輕或遞減其刑後，其所犯上開之罪
    之法定刑度已降低為有期徒刑5年、2年6月以上，較之原定
    最低刑度已有明顯減輕；另毒品危害防制條例第11條第5項
    最輕法定刑為有期徒刑2月，是就被告郭玟穎涉犯附表一編
    號6、事實欄二(二)部分已難認有情輕法重之情事。另參酌
    被告郭玟穎於被告郭若蓁在109年12月28日遭搜索時，曾受
    訊問，當深知販賣毒品、施用毒品為我國法制重罰不寬貸之
    犯行，竟仍無視法令禁制及檢警查緝，不知警惕悔悟，後續
    再與被告郭若蓁共同為附表一編號7至11販賣甲基安非他命
    犯行牟利、更持有大量第三級毒品，參與犯罪頻率、程度顯
    然更深，自無從認其上開犯罪有何特殊之原因與環境，在客
    觀上足以引起一般同情，即使宣告上開法定最低刑度猶嫌過
    重之情事，其所為即難邀憫恕，不宜再引用刑法第59條規定
    酌量減輕其刑。
(六)茲審酌被告2人深知毒品戕害人體身心健康之鉅，亦明知持
    有、販賣各級毒品為政府嚴厲查禁之行為，仍不思戒慎行事
    ，貪圖小利，即無視法令禁制，販賣甲基安非他命與他人牟
    利，更持有多種毒品，所為均有害他人身體健康，危害社會
    治安和善良秩序，更顯見其等漠視政府防制毒品之政策與決
    心，殊屬不該。惟念及被告2人犯後最終均坦承犯行不諱，
    兼衡其等各次販賣與他人之甲基安非他命數量、所得多寡、
    分工，以及各自持有毒品之數量，及被告郭若蓁自述之前有
    在八大行業上班時，會載物資至孤兒院做善事，期間歷經父
    親過世、車禍等才會深陷於毒品犯罪之中，其學歷為國中畢
    業，現擺攤賣東西，尚有1名未成年子女需照顧（本院卷第2
    97、299頁）；被告郭玟穎自述學歷為高中休學、現在百貨
    公司工作、未婚、無子女(本院卷第297頁)之智識程度、家
    庭生活狀況等一切情狀，分別量處如附表一、四及主文所示
    之刑。並考量被告2人各次犯行類型相近、所侵害法益、數
    罪對法益侵害之加重效應、所反應行為人人格及犯罪傾向、
    社會對販賣毒品等特定犯罪處罰之期待、刑罰之邊際效用遞
    減等情，及刑罰經濟、責罰相當原則，整體評價被告2人應
    受矯治之程度，而各自酌定如主文所示之應執行刑，以示懲
    儆。
四、沒收部分：
(一)扣案如附表二編號1至5所示物品，經送鑑定，確實為甲基安
    非他命無誤；附表二編號9所示物品，經送鑑定，確實為海
    洛因，均有該附表編號所示鑑定文件可查，且附表二編號1
    、9所示甲基安非他命、海洛因為被告郭若蓁所犯事實欄二(
    二)、(三)部分所持之毒品、編號2至5所示之甲基安非他命
    為被告郭若蓁為附表一編號1至6犯行後所剩餘之毒品，為被
    告郭若蓁坦承在卷(本院卷第177頁)，故均應依毒品危害防
    制條例第18條第1項前段規定，沒收銷燬之，另盛裝上開違
    禁物之包裝袋，因與其內之毒品難以析離，且無析離之實益
    與必要，應視同毒品，一併沒收銷燬之。至送驗耗損部分之
    毒品，因已滅失，爰不另宣告沒收銷燬。　
(二)按違禁物，不問屬於犯罪行為人與否，沒收之，刑法第38條
    第1項定有明文。扣案如附表二編號7至8、附表三編號3所示
    之物，經送鑑定，確實含有第三級毒品之4-甲基甲基卡西酮
    成分，且分別係被告郭若蓁所涉犯事實欄一(四)、被告郭玟
    穎涉犯事實欄二(二)部分所持有之毒品，與難以完全析離成
    分之包裝袋，均屬違禁物，應依刑法第38條第1項規定各自
    於被告2人項下宣告沒收。至送驗耗損部分之毒品，因已滅
    失，爰不另宣告沒收銷燬。
(三)被告2人用以為附表一所示販賣毒品犯行或預備為販賣毒品
    犯行之工具，分別係被告郭若蓁持有、扣案之附表二編號10
    、12、15所示之物；被告郭玟穎持有、扣案之附表三編號7
    、8、10所示之物，依毒品危害防制條例第19條第1項規定，
    自不問屬於犯罪行為人與否，分別於被告2人各自項下諭知
    宣告沒收。另附表一編號7至9所示，被告郭若蓁用以聯絡工
    具並未扣案，故亦依同規定於其項下諭知沒收，且於全部或
    一部不能沒收或不宜執行沒收時，另應依刑法第38條第4項
    規定，追徵其價額。
(四)被告2人為附表一所示販賣甲基安非他命犯行，既然已實際
    收取價金，此等價金自屬其等犯罪所得，共計87,000元。然
    被告郭若蓁坦承該部分犯罪所得全部歸於其所有(本院卷第1
    78頁)，故可認被告郭若蓁之犯罪所得為87,000元，且並未
    扣案，故應依刑法第38條之1第1項前段規定宣告沒收，於全
    部或一部不能沒收或不宜執行沒收時，應依同條第3項規定
    追徵其價額。被告郭玟穎既然並無犯罪所得，自無從宣告沒
    收，併此敘明。
(五)附表二、三所示物品，除上開論述應予沒收者外，其餘物品
    均無證據證明與本案被告2人所涉犯行有關，故不予本案宣
    告沒收。
據上論斷，應依刑事訴訟法第299條第1項前段，判決如主文。
本案經檢察官林怡君提起公訴，檢察官甲○○到庭執行職務。
中　　華　　民　　國　　111 　年　　8 　　月　　31　　日
                  刑事第十五庭  審判長法  官  莊政達
                                      法  官  陳貽明
　　　　　　　                        法  官  李音儀
以上正本證明與原本無異。
如不服本判決應於收受本判決後20日內向本院提出上訴書狀，並
應敘述具體理由。其未敘述上訴理由者，應於上訴期間屆滿後20
日內向本院補提理由書狀（均須按他造當事人之人數附繕本）「
切勿逕送上級法院」。 
　　　　　　　　　　　　　　　 　   　書記官　陳怡蓁　　
中　　華　　民　　國　　111 　年　　9 　　月　　5 　　日
附錄所犯法條：
毒品危害防制條例第4條第2項　
製造、運輸、販賣第二級毒品者，處無期徒刑或10年以上有期徒
刑，得併科新臺幣1千5百萬元以下罰金。
毒品危害防制條例第5條第2項
意圖販賣而持有第二級毒品者，處五年以上有期徒刑，得併科新
臺幣五百萬元以下罰金。
毒品危害防制條例第11項第1項、第5項
持有第一級毒品者，處三年以下有期徒刑、拘役或新臺幣三十萬
元以下罰金。
持有第三級毒品純質淨重五公克以上者，處二年以下有期徒刑，
得併科新臺幣二十萬元以下罰金。
附表一：
編號 交易時間 交易地點 交易方式(價金均為新臺幣) 聯繫之工具 罪刑 1 ------ 起訴書附表一編號1 109年12月4日23時許 ---------- 臺南市中西區府前路賓士KTV前統一超商 郭若蓁先以右列手機所搭載之通訊軟體LINE與潘永輝互相聯繫約定交易甲基安非他命，潘永輝先將價金3,000元轉帳給郭若蓁，郭若蓁並於左列時間、地點，將甲基安非他命1小包交付潘永輝，而完成交易。 附表二編號12所示手機及SIM卡 郭若蓁犯販賣第二級毒品罪，處有期徒刑貳年拾月。 2 ------ 起訴書附表一編號2 109年12月14日22時24分許後不久 ---------- 臺南市北區臨安路全聯福利中心旁邊的巷子 郭若蓁先以右列手機所搭載之通訊軟體LINE與潘永輝互相聯繫約定交易甲基安非他命，並於左列時間、地點，將甲基安非他命1小包交付潘永輝，並向潘永輝收取價金3,000元〈起訴書誤載為3,500元〉，而完成交易。 附表二編號12所示手機及SIM卡 郭若蓁犯販賣第二級毒品罪，處有期徒刑貳年拾月。 3 ------ 起訴書附表一編號3 109年12月12日16時11分許後不久 ---------- 臺南市○○區○○路000號全聯福利中心旁 郭若蓁先以右列手機所搭載之通訊軟體LINE與潘永祥互相聯繫約定交易甲基安非他命，並於左列時間、地點，將甲基安非他命1小包交付潘永祥，並向潘永祥收取價金1,000元，而完成交易。 附表二編號12所示手機及SIM卡 郭若蓁犯販賣第二級毒品罪，處有期徒刑貳年拾月。 4 ------ 起訴書附表一編號4 109年12月初某日晚上 ---------- 臺南市○○區○○路0段000巷00號10樓房間內 郭若蓁先以右列手機所搭載之通訊軟體facetime與鍾幸豐互相聯繫約定交易甲基安非他命，並於左列時間、地點，將甲基安非他命1兩交付鍾幸豐，並向鍾幸豐收取價金35,000元，而完成交易。 附表二編號12所示手機及SIM卡 郭若蓁犯販賣第二級毒品罪，處有期徒刑參年貳月。 5 ------ 起訴書附表一編號5 109年12月中旬某日晚上 ----------地點同上 郭若蓁先以右列手機所搭載之通訊軟體facetime與鍾幸豐互相聯繫約定交易甲基安非他命，並於左列時間、地點，將甲基安非他命1兩交付鍾幸豐，並向鍾幸豐收取價金35,000元，而完成交易。 附表二編號12所示手機及SIM卡 郭若蓁犯販賣第二級毒品罪，處有期徒刑參年貳月。 6 ------ 起訴書附表二編號1 109年12月11日22時20分許 ---------- 臺南市中西區西和路與和真路口 郭若蓁先以右列手機所搭載之通訊軟體LINE與許百輝互相聯繫約定交易甲基安非他命，並指示郭玟穎於左列時間、地點，將甲基安非他命1小包交付許百輝，並向許百輝收取價金1,000元，而完成交易。 附表二編號12所示手機及SIM卡 郭若蓁共同犯販賣第二級毒品罪，處有期徒刑貳年拾月。 郭玟穎共同犯販賣第二級毒品罪，處有期徒刑貳年捌月。 7 ------ 起訴書附表二編號2 110年7月22日20時至21時許 ---------- 臺南市安南區海佃路樺谷飯店後面的夜市 郭若蓁先以右列手機所搭載之通訊軟體LINE與潘永輝互相聯繫約定交易甲基安非他命，並指示郭玟穎於左列時間、地點，將甲基安非他命1小包交付潘永輝，並向潘永輝收取價金2,000元，而完成交易。 未扣案不詳型號之IPHONE手機1支 郭若蓁共同犯販賣第二級毒品罪，處有期徒刑伍年肆月。 郭玟穎共同犯販賣第二級毒品罪，處有期徒刑伍年貳月。 8 ------ 起訴書附表二編號3 110年2月13日15時41分許 ---------- 臺南市○○區○○路0段00號前 郭若蓁先以右列手機所搭載之通訊軟體LINE與謝文騫互相聯繫約定交易甲基安非他命，並指示郭玟穎於左列時間、地點，將甲基安非他命1小包交付謝文騫，並向謝文騫收取價金1,000元，而完成交易。 未扣案不詳型號之IPHONE手機1支 郭若蓁共同犯販賣第二級毒品罪，處有期徒刑伍年肆月。 郭玟穎共同犯販賣第二級毒品罪，處有期徒刑伍年貳月。 9 ------ 起訴書附表二編號4 110年2月15日8時43分許 ---------- 臺南市○○區○○路0段00號前 郭若蓁先以右列手機所搭載之通訊軟體LINE與謝文騫互相聯繫約定交易甲基安非他命，並指示郭玟穎於左列時間、地點，將甲基安非他命1小包交付謝文騫，並向謝文騫收取價金3,000元，而完成交易。 未扣案不詳型號之IPHONE手機1支 郭若蓁共同犯販賣第二級毒品罪，處有期徒刑伍年肆月。 郭玟穎共同犯販賣第二級毒品罪，處有期徒刑伍年貳月。 10 ------ 起訴書附表三編號1 110年7月22日20時許 ----------臺南市安南區安富街與安富街245巷口 郭玟穎先以右列手機所搭載之通訊軟體letstalk與許百輝互相聯繫約定交易甲基安非他命，並由郭若蓁提供甲基安非他命1小包給郭玟穎於左列時間、地點交付許百輝，並向許百輝收取價金1,000元，而完成交易。 附表三編號10所示手機及SIM卡 郭若蓁共同犯販賣第二級毒品罪，處有期徒刑伍年肆月。 郭玟穎共同犯販賣第二級毒品罪，處有期徒刑伍年貳月。 11 ------ 起訴書附表三編號2 110年7月23日15時38分許後不久 ----------臺南市安南區海佃路樺谷大飯店後方巷子 郭玟穎先以右列手機所搭載之通訊軟體LINE與潘永祥互相聯繫約定交易甲基安非他命，並由郭若蓁提供甲基安非他命1小包給郭玟穎於左列時間、地點交付潘永祥，並向潘永祥收取價金2,000元，而完成交易。 附表三編號10所示手機及SIM卡 郭若蓁共同犯販賣第二級毒品罪，處有期徒刑伍年肆月。 郭玟穎共同犯販賣第二級毒品罪，處有期徒刑伍年貳月。 
附表二：109年12月28日10時25分在臺南市○○區○○路0段000巷00
號10樓搜索之扣案物(均為郭若蓁所持有)
編號 品名 鑑定結果/備註 1 甲基安非他命1包(毛重253.65公克) 內政部警政署刑事警察局110年5月10日刑鑑字第1100004512號鑑定書(偵二卷第43至44頁)： 1.經檢視均為白色晶體，外觀型態均相似。拉曼光譜分析法：均呈第二級毒品甲基安非他命陽性反應。 2.隨機抽取編號5-2鑑定： (1)淨重3.33公克，取0.09公克鑑定用罄，餘3.24公克。 (2)檢出第二級毒品甲基安非他命成分。 ----------------------------------------- ①編號1部分為事實欄一(二)所示意圖販賣而持有之第二級毒品甲基安非他命。 ②編號2至5部分為附表一編號1至6所示犯行販賣剩餘之第二級毒品甲基安非他命。 ③編號6部分(原扣押筆錄編號9)為被告郭若蓁施用甲基安非他命所剩餘，與本案無關。 2 甲基安非他命1包(毛重39.15公克)  3 甲基安非他命1包(毛重38.10公克)  4 甲基安非他命1大包內含3小包(毛重9.75公克)  5 甲基安非他命1大包內含7小包(毛重21.85公克)  6 甲基安非他命1小包(毛重0.45公克)  7 毒品咖啡包1袋內含13包(毛重76.1公克) 同上鑑定書： 1.驗前總毛重105.76公克(包裝總重約12.06公克)，驗前總淨重約93.70公克。 2.隨機抽取編號7-8鑑定：經檢視內含淡黃色粉末。淨重4.82公克，取1.43公克鑑定用罄，餘3.39公克。 3.檢出第三級毒品4-甲基甲基卡西酮成分。 4.純度約6%。依據抽測純度值，推估左列物品均含4-甲基甲基卡西酮之驗前總純質淨重約5.62公克。 8 毒品咖啡包1袋內含5包(毛重29.4公克)  9 海洛因1盒內含16小包(毛重10.5公克) 法務部調查局濫用藥物實驗室110年4月26日調科壹字第11023004540號鑑定書(偵一卷第169頁)： 1.送驗粉末檢品11包(編號1至11)經檢驗均含第一級第6項毒品海洛因成分，合計淨重3.88公克(驗餘淨重3.87公克，空包裝總重3.20公克)，純度54.96%，純質淨重2.13公克。 2.送驗碎塊狀檢品5包(原編號12至16)經檢驗均含第一級第6項毒品海洛因成分，合計淨重1.48公克(驗餘淨重1.46公克，空包裝總重1.70公克)，純度72.82%，純質淨重1.08公克。 10 電子磅秤4台 為附表一編號1至6所示犯罪工具 11 感冒藥180粒 與本案無關 12 黑色IPHONE 8 PLUS手機1支【含0000000000號SIM卡1張】 為附表一編號1至6所示犯罪工具 13 灰色SAMSUNG手機1支【含0000000000號SIM卡、網卡各1張】 與本案無關 14 SAMSUNG-N960F手機1支【含0000000000號SIM卡1張】 與本案無關 15 夾鏈袋1袋 為預備販賣毒品之工具 16 毒品吸食器3組 與本案無關 
附表三：110年7月25日17時15分在臺南市○○區○○路0段000巷00弄
0號搜索之扣案物(除編號6其中1組吸食器及編號9所示之物為郭
若蓁持用外，其餘均為郭玟穎所有)。
編號 品名 鑑定結果/備註 1 甲基安非他命1包(含袋重0.7公克) 高雄市立凱旋醫院111年1月6日高市凱醫驗字第70960號濫用藥物成品檢驗鑑定書(偵三卷第155頁)： 1.檢驗前淨重0.258公克、驗餘淨重0.234公克。 2.檢驗前淨重0.464公克、驗餘淨重0.449公克 --------------------------------------------- 為被告施用甲基安非他命所剩餘，與本案無關。 2 甲基安非他命1包(含袋重0.67公克)  3 毒品咖啡包30包(含袋重199.1公克) 內政部警政署刑事警察局111年1月3日刑鑑字第1108010268號鑑定書(偵三卷第159頁)： 1.驗前總毛重200.98公克(包裝總重約37.27公克)，驗前總淨重約163.71公克。 2.隨機抽取編號3-13鑑定：經檢視內含米白色粉末。淨重5.33公克，取1.47公克鑑定用罄，餘4.06公克。檢出第三級毒品4-甲基甲基卡西酮成分。純度約5%。 3.依據抽測純度值，推估編號3-1至3-30均含4-甲基甲基卡西酮之驗前總純質淨重約8.18公克。 4 不明結晶體1包(含袋重0.25公克) 高雄市立凱旋醫院110年12月6日高市凱醫驗字第70774號濫用藥物成品檢驗鑑定書(偵三卷第151至53頁)：①編號4部分未檢出毒品。②編號5部分檢出海洛因成分。 --------------------------------------------- 均與本案無關 5 不明粉末1包(含袋重0.27公克)  6 毒品吸食器2組 與本案無關 7 夾鏈袋1包 為預備販賣毒品之工具 8 磅秤1檯 為附表一編號6至11所示犯罪之工具 9 SAMSUNG Galaxy Z Flip 5G手機1支【含0000000000號SIM卡1張】 與本案無關 10 realme X50 5G手機1支 為附表一編號10至11所示犯罪之工具 
附表四：被告郭若蓁就事實欄一(二)至(四)應處罪刑欄
編號 對應事實欄部分 罪刑 1 事實欄一(二) 郭若蓁意圖販賣而持有第二級毒品，處有期徒刑貳年。 2 事實欄一(三) 郭若蓁持有第一級毒品，處有期徒刑捌月。 3 事實欄一(四) 郭若蓁持有第三級毒品純質淨重五公克以上，處有期徒刑柒月。 
附表五：卷宗名稱簡稱對照表
一、第四分局南市警四偵字第1100275116號刑案偵查卷，簡稱警一卷。 二、第四分局南市警四偵字第1100470050號刑案偵查卷第一宗、第二宗，簡稱警二卷㈠、警二卷㈡。 三、臺灣臺南地方檢察署110年度偵字第757號偵查卷，簡稱偵一卷。 四、臺灣臺南地方檢察署110年度偵字第12016號偵查卷，簡稱偵二卷。 五、臺灣臺南地方檢察署110年度偵字第19044號偵查卷，簡稱偵三卷。 七、臺灣臺南地方檢察署110年度他字第312號偵查卷，簡稱偵四卷。 八、臺灣臺南地方檢察署110年度偵字第15757號偵查卷第一宗、第二宗，簡稱偵五卷㈠、偵五卷㈡。 九、本院110年度聲羈字第186號刑事卷，簡稱聲羈卷。 十、本院111年度訴字第349號刑事卷，簡稱本院卷。